臺灣彰化地方法院刑事判決　　　　　　　100年度訴字第210號
公　訴　人　臺灣彰化地方法院檢察署檢察官
被　　　告　石武松
上列被告因違反毒品危害防制條例案件，經檢察官提起公訴（10
0年度毒偵字第53 號），被告於準備程序進行中就被訴事實為有
罪之陳述，本院合議庭裁定改由受命法官獨任以簡式審判程序審
理，判決如下：
    主    文
石武松施用第一級毒品，累犯，處有期徒刑玖月。
    犯罪事實
一、石武松前於民國94年間因施用毒品案件，經本院裁定送觀察
    、勒戒後，認無繼續施用毒品之傾向，於94年6 月16日執行
    完畢，並由臺灣彰化地方法院檢察署檢察官以94年度毒偵字
    第1520號為不起訴處分確定（第1 案）；復於上開觀察、勒
    戒後5 年內之96年間因施用第一級毒品案件，經本院以96年
    度訴字第671 號判決判處有期徒刑4 月確定（第2 案）；再
    於96年間因施用第一級毒品案件，經本院以96年度訴字第18
    09號判決判處有期徒刑8 月，並依中華民國96年罪犯減刑條
    例規定減為有期徒刑4 月，嗣上訴於臺灣高等法院臺中分院
    ，並於97年1 月29日撤回上訴而確定（第3 案）；嗣第2 案
    因符合中華民國九十六年罪犯減刑條例之規定，經本院以96
    年度聲減字第2882號裁定減其宣告刑二分之一，而第2 案與
    第3 案並經本院以97年度聲字第739 號裁定應執行有期徒刑
    5 月確定，經送監執行，甫於97年9 月26日易科罰金執行完
    畢。詎其猶不知悔改，復基於施用第一級毒品海洛因及第二
    級毒品甲基安非他命之犯意，於99年11月21日19時許，在其
    位於彰化縣田中鎮○○路○ 段188 巷35號之住處，以將海洛
    因、甲基安非他命混合置於針筒後，再用針筒注射之方式，
    同時施用第一級毒品海洛因及第二級毒品甲基安非他命1 次
    。嗣於同年月23日上午7 時10分許，在上開住處為警持搜索
    票搜索後，經徵得其同意採驗尿液，檢驗結果呈甲基安非他
    命、嗎啡及可待因陽性反應，始知悉上情。
二、案經彰化縣警察局田中分局報請臺灣彰化地方法院檢察署檢
    察官偵查起訴。
    理    由
一、本件被告石武松所涉為死刑、無期徒刑、最輕本刑為3 年以
    上有期徒刑或高等法院管轄第一審案件以外之罪，並於本院
    行準備程序時就被訴事實為有罪之陳述，本院合議庭依刑事
    訴訟法第273 條之1 第1 項規定，裁定改由受命法官獨任行
    簡式審判程序，先予敘明。
二、上揭犯罪事實，迭據被告於警詢、偵查中及本院審理時坦承
    不諱，且其為警採集之尿液送驗結果，呈可待因、嗎啡及甲
    基安非他命陽性反應，此有詮昕科技股份有限公司99年12月
    6 日報告編號9B 260103 號濫用藥物尿液檢驗報告（偵卷第
    5 頁）、彰化縣警察局田中分局委託檢驗尿液代號與真實姓
    名對照認證單（偵卷第6 頁）各1 紙在卷可憑。足認被告自
    白與事實相符，本件事證明確，被告犯行堪予認定。
三、按毒品危害防制條例就施用毒品者，僅限於「初犯」及「5
    年後再犯」二種情形，始應先經觀察、勒戒或強制戒治程序
    。倘被告於5 年內已再犯，經依法追訴處罰，縱其第3 次（
    或第3 次以上）再度施用毒品之時間，在初犯經觀察、勒戒
    或強制戒治執行完畢釋放5 年以後，已不合於「5 年後再犯
    」之規定，且因已於「5 年內再犯」，顯見其再犯率甚高，
    原實施觀察、勒戒或強制戒治，已無法收其實效，即應依毒
    品危害防制條例第10條處罰（參照最高法院95年度第7 次刑
    事庭會議決議、97年度第5 次刑事庭會議決議意旨）。經查
    ，本案被告前因施用毒品案件，經送觀察、勒戒後，於94年
    6 月16日執行完畢，又於觀察、勒戒執行完畢釋放後5 年內
    ，再因施用毒品等案件，經本院判處有期徒刑確定，復為本
    件施用毒品犯行經警查獲，揆諸前開說明，自與前揭條例第
    20條第3 項之規定僅得適用於「5 年後再犯」之情形不符，
    公訴人就被告本案施用毒品之犯行提起公訴，核無違誤，自
    應由本院依法判決。
四、核被告所為，係犯毒品危害防制條例第10條第1 項、第2 項
    之施用第一級、第二級毒品罪。其施用毒品前持有毒品之低
    度行為，為施用毒品之高度行為所吸收，均不另論罪。被告
    係以一行為同時施用第一、二級毒品，為想像競合犯，應依
    刑法第55條規定，從一重論以施用第一級毒品罪。被告有前
    揭刑案執行完畢之情形，此有臺灣高等法院被告前案紀錄表
    1 份在卷可按，其受有期徒刑之執行完畢後，5 年內故意再
    犯本案有期徒刑以上之罪，為累犯，應依刑法第47條第1 項
    規定加重其刑。爰審酌被告曾因施用毒品經送觀察、勒戒，
    仍未知警惕，又再犯本案之罪，足見其雖經觀察、勒戒之治
    療程序，仍未徹底戒除惡習遠離毒害，顯然無視於毒品對於
    自身健康之戕害及國家對於杜絕毒品犯罪之禁令，本應予以
    嚴懲，惟斟酌被告施用毒品僅戕害己身，且犯後坦承犯行，
    態度良好暨蒞庭檢察官具體求刑有期徒刑9 月等一切情狀，
    量處如主文所示之刑，以示懲儆。至被告於偵查中雖供出其
    毒品來源為李健榮，然迄今並未查獲李健榮或其他犯罪嫌疑
    人乙節，有臺灣彰化地方法院檢察署100 年3 月4 日彰檢文
    孝100 毒偵53字第9096號函在卷足參，核與毒品危害防制條
    例第17條所規定供出毒品來源，因而破獲者，得減輕其刑之
    要件不符，併予敘明。
據上論斷，應依刑事訴訟法第273 條之1 第1 項、第299 條第1
項前段，毒品危害防制條例第10條第1 項、第2 項，刑法第11條
前段、第55條、第47條第1 項，判決如主文。
本案經檢察官戴連宏到庭執行職務。
中    華    民    國    100   年    3     月    23    日
                  刑事第二庭      法  官  江彥儀
以上正本證明與原本無異。
如不服本判決應於收受判決後10日內向本院提出上訴書狀，並應
敘述具體理由；其未敘述上訴理由者，應於上訴期間屆滿後20日
內向本院補提理由書（均須按他造當事人之人數附繕本）「切勿
逕送上級法院」。
中    華    民    國   100    年    3     月    23    日
                                   書記官  黃明慧
附錄本案論罪科刑法條:
毒品危害防制條例第10條
施用第一級毒品者，處 6 月以上 5 年以下有期徒刑。
施用第二級毒品者，處 3 年以下有期徒刑。